【裁判字號】    96,訴,4008
【裁判日期】    970109
【裁判案由】    毒品危害防制條例
【裁判全文】
臺灣板橋地方法院刑事判決              96年度訴字第4008號
公  訴  人  臺灣板橋地方法院檢察署檢察官
被      告  甲○○
上列被告因違反毒品危害防制條例案件，經檢察官提起公訴（96
年度毒偵字第6963號）及移送併辦（96年度偵字第8661號），於
本院準備程序進行中，被告就被訴之事實為有罪陳述，經告知被
告簡式審判程序之旨，並聽取當事人之意見後，裁定進行簡式審
判程序判決如下：
    主  文
甲○○施用第一級毒品，累犯，處有期徒刑捌月。扣案注射針筒
壹支沒收之。
    事  實
一、甲○○前於民國90年間，因施用毒品案件，經臺灣臺北地方
    法院裁定送觀察、勒戒後，認無繼續施用毒品傾向，由臺灣
    臺北地方法院檢察署檢察官於90年10月9 日以90年度毒偵字
    第2485號為不起訴處分確定；後又因施用毒品案件，經同法
    院裁定令入勒戒處所施以觀察、勒戒後，認無繼續施用毒品
    之傾向，再由同前署檢察官於91年3 月11日以90年度毒偵字
    第3127號為不起訴處分確定，嗣因施用毒品罪，經上開法院
    以92年度訴字第1368號判決處有期徒刑6 月確定，於93年4
    月19日易科罰金執行完畢，並經同法院裁定令入強制處所施
    以強制戒治一年，嗣因毒品危害防制條例修正，刪除二犯以
    上施以強制戒治之法律規定，於93年1 月9 日施行而於同日
    因法律變更，停止強制戒治執行而釋放；復於94年間分別因
    竊盜、施用毒品等案件，經本院及臺灣台北地方法院分別以
    94年度易字第466 號、94年度訴字第494 號判處有期徒刑1
    年2 月、1 年2 月確定，應執行有期徒刑2 年2 月；再於95
    年間因詐欺案件，經本院以95年度簡字第965 號判處有期徒
    刑3 月確定，並因符合減刑條件，經本院以96年度聲減字第
    846 號裁定應執行刑有期徒刑1 年2 月，上開各罪接續執行
    ，甫於96年7 月5 日假釋出監，所餘刑期交付保護管束，於
    96年7 月16日因減刑執行完畢。詎其猶不知悔改，於前開強
    制戒治及徒刑執行完畢後5 年內，復基於施用第一級毒品海
    洛因（以下均稱海洛因）之犯意，於96年9 月9 日下午3 時
    許，在臺北縣板橋市浮州橋下「北基加油站」內之廁所，將
    海洛因粉末加水後，以針筒注射於手臂之方式施用海洛因，
    嗣於同日下午3 時20分許，在臺北縣土城市○○路50號前為
    警查獲且經採集尿液，並扣得已使用過之注射針筒乙支；復
    於同年月10日晚間8 時10分許因竊盜案件在台北縣政府警察
    局海山分局為警調查訊問時再經採集尿液，二次採集之尿液
    送鑑定後均呈陽性反應，而悉上情。
二、案經臺北縣政府警察局土城分局報告台灣板橋地方法院檢察
    署檢察官偵查起訴，暨經臺北縣政府警察局海山分局報告臺
    灣板橋地方法院檢察署檢察官併案審理。
    理  由
一、按除被告所犯為死刑、無期徒刑、最輕本刑為3 年以上有期
    徒刑之罪或高等法院管轄第一審案件者外，於第一次審判期
    日前之準備程序進行中，被告先就被訴事實為有罪之陳述時
    ，審判長得告知被告簡式審判程序之旨，並聽取當事人、代
    理人、辯護人及輔佐人之意見後，裁定進行簡式審判程序，
    刑事訴訟法第273 條之1 第1 項定有明文。經核本件被告所
    犯係死刑、無期徒刑、最輕本刑為3 年以上有期徒刑以外之
    罪，其於準備程序中就被訴事實為有罪之陳述，經法官告知
    簡式審判程序之旨，並聽取公訴人、被告之意見後，本院爰
    依首揭規定，合議裁定由受命法官獨任進行簡式審判程序，
    合先敘明。
二、上揭犯罪事實，業據被告於本院審理中坦承不諱。且被告為
    警查獲時，二次採集之尿液經送臺灣檢驗科技股份有限公司
    ，以EIA 酵素免疫分析法初步檢驗，再以GC/MS 氣相層析質
    譜儀法確認檢驗結果，呈現鴉片類（海洛因）陽性之反應乙
    節，有該公司96年9 月29日編號CH/2007/90817 、CH/2007/
    90783 號號濫用藥物尿液檢驗報告2 紙附卷可稽，堪信其自
    白為可採。又被告前於90年間因施用毒品案件，經臺灣臺北
    地方法院裁定送觀察、勒戒後，認無繼續施用毒品傾向，由
    臺灣臺北地方法院檢察署檢察官於90年10月9 日以90年度毒
    偵字第2485號為不起訴處分確定；後又因施用毒品案件，經
    同法院裁定令入勒戒處所施以觀察、勒戒後，認無繼續施用
    毒品之傾向，再由同前署檢察官於91年3 月11日以90年度毒
    偵字第3127號為不起訴處分確定，嗣因施用毒品罪，經上開
    法院以92年度訴字第1368號判決處有期徒刑6 月確定，於93
    年4 月19日易科罰金執行完畢，強制戒治部分則經同法院裁
    定令入強制處所施以強制戒治1 年，嗣因毒品危害防制條例
    修正，刪除二犯以上施以強制戒治之法律規定，於93年1 月
    9 日因上述法律變更停止強制戒治執行而釋放；復於94年間
    分別因竊盜、施用毒品等案件，經本院、臺灣台北地方法院
    分別以94年度易字第466 號、94年度訴字第494 號判處有期
    徒刑1 年2 月、1 年2 月確定，應執行有期徒刑2 年2 月，
    再於95年間因詐欺案件，經本院以95年度簡字第965 號判處
    有期徒刑3 月確定，並因符合減刑條件，經本院以96年度聲
    減字第846 號裁定應執行刑有期徒刑1 年2 月，上開各罪接
    續執行，甫於96年7 月5 日假釋出監，所餘刑期交付保護管
    束，於96年7 月16日因減刑執行完畢年8 月8 日乙節，有卷
    附之臺灣高等法院被告前案紀錄表1 份為憑，又按修正後之
    毒品危害防制條例就施用毒品者，僅於「初犯」及「5 年後
    再犯」二種情形，設有追訴條件之限制，即須於初犯經觀察
    、勒戒或強制戒治釋放後，5 年內均無施用毒品之行為，始
    能認其前所實施之觀察、勒戒或強制戒治已足遮斷毒癮，而
    得於5 年後再犯時，再予適用初犯之規定，重行觀察、勒戒
    等程序。倘5 年內已經再犯，被依法追訴處罰，縱其第3次
    （或第3 次以上）施用毒品之時間在初犯釋放5 年以後，即
    與「5 年後再犯」之情形有別，自無再經觀察、勒戒及強制
    戒治之必要，應得逕行追訴處罰，最高法院95年度臺非字第
    59號、95年度臺非字第65號判決意旨可資參照。被告於91年
    3 月8 日觀察、勒戒執行完畢後，迄今雖已逾5 年（93年1
    月9 日係因法律修正釋放，非執行完畢釋放），但其中被告
    已有因施用毒品之犯行經法院判刑確定，是本次犯行核非5
    年後再犯之情形，依前開說明，自無重行觀察、勒戒程序之
    必要，應依法逕行論處。
三、核被告所為，係犯毒品危害防制條例第10條第1 項之施用第
    一級毒品罪。被告施用前後持有第一級毒品之犯行，為施用
    之高度行為所吸收，不另論罪。又被告有事實欄所載之執行
    紀錄，有臺灣高等法院被告前案紀錄表在卷可稽，其於有期
    徒刑執行完畢後之5 年以內，再故意犯本件有期徒刑以上之
    罪，為累犯，應依法加重其刑。爰審酌被告前已有多次施用
    毒品犯行，顯見無視於毒品對於自身健康之戕害及國家對於
    杜絕毒品犯罪之禁令，惟考量施用毒品者均具有相當程度之
    生理成癮性及心理依賴性，戒除不易，且犯罪心態與一般刑
    事犯罪之本質不同，非難性較低，暨衡以其施用毒品之動機
    、犯罪後坦承犯行之態度等一切情狀，量處如主文所示之刑
    ，以資懲儆。另扣案已使用過之注射針筒1 支，係被告所有
    且供本件施用毒品所用之物，已為被告供承在卷，應依刑法
    第38條第1 項第2 款規定宣告沒收。末查，臺灣板橋地方法
    院檢察署檢察官以96年度毒偵字第8661號移送本院併案部分
    ，因與前揭所認罪之犯行係屬同一事實，本院業已併予審酌
    ，附此敘明。
據上論斷，應依刑事訴訟法第273 條之1 第1 項、第299 條第1
項前段，毒品危害防制條例第10條第1 項，刑法第11條前段、第
47條第1 項、第38條第1 項第2 款，判決如主文。
本案經檢察官江祐丞到庭執行職務。
中    華    民    國    97    年    1     月    9     日
                  刑事第十一庭  法  官  邱景芬
以上正本證明與原本無異
如不服本判決應於送達後10日內向本院提出上訴狀
                                書記官  曾千庭
中    華    民    國    97    年    1     月    10    日
附錄本案論罪科刑法條全文
毒品危害防制條例第10條
施用第一級毒品者，處 6 月以上 5 年以下有期徒刑。
施用第二級毒品者，處 3 年以下有期徒刑。


司法院資訊處製作；財團法人民間司法改革基金會備份。
